【裁判字號】    98,上易,1786
【裁判日期】    980724
【裁判案由】    詐欺
【裁判全文】
臺灣高等法院刑事判決                98年度上易字第1786號
上  訴  人
即  被  告  甲○○
                    （現另案羈押於臺灣新竹看守所）
上列上訴人因詐欺案件，不服臺灣新竹地方法院九十七年度易字
第七０四號，中華民國九十八年六月二十六日第一審判決（起訴
案號：臺灣新竹地方法院檢察署九十七年度偵字第五六六三號）
，提起上訴，本院判決如下：
    主  文
上訴駁回。
    理  由
一、按刑事訴訟法第三百五十條、第三百六十一條、第三百六十
    二條、第三百六十七條規定，不服地方法院之第一審判決而
    上訴者，須提出上訴書狀，並應敘述具體理由，為上訴必備
    之程式；其所提出之書狀未敘述上訴理由，或僅曾以言詞陳
    述上訴理由者，均應於上訴期間屆滿後二十日內補提理由書
    於第一審法院。第一審法院經形式審查，認逾期未補提上訴
    理由者，應定期間先命補正；逾期未補正者，為上訴不合法
    律上之程式，應以裁定駁回。倘已提出上訴理由，但所提非
    屬具體理由者，則由第二審法院以上訴不合法律上之程式，
    判決駁回。而所謂具體理由，必係依據卷內既有訴訟資料或
    提出新事證，指摘或表明第一審判決有何採證認事、用法或
    量刑等足以影響判決本旨之不當或違法，而構成應予撤銷之
    具體事由，始克當之（例如：依憑證據法則具體指出所採證
    據何以不具證據能力；或依憑卷證資料，明確指出所為證據
    證明力之判斷如何違背經驗、論理法則）；倘僅泛言原判決
    認定事實錯誤、違背法令、量刑失之過重或輕縱，而未依上
    揭意旨指出具體事由，或形式上雖已指出具體事由，然該事
    由縱使屬實，亦不足以認為原判決有何不當或違法者（例如
    ：對不具有調查必要性之證據，法院未依聲請調查亦未說明
    理由，或援用證據不當，但除去該證據仍應為同一事實之認
    定），皆難謂係具體理由，俾與第二審上訴制度旨在請求第
    二審法院撤銷、變更第一審不當或違法之判決，以實現個案
    救濟之立法目的相契合，此有最高法院九十七年台上字第八
    九二號判決意旨可參照。
二、經查：本件上訴人即被告甲○○於原審已坦承犯行（見原審
    卷第六一頁），茲被告上訴意旨略以：原審量刑太重，希望
    能重新量處適當之刑，讓被告早日返鄉，照顧家中父母云云
    。據上，足徵被告之上訴，顯未依據卷內既有訴訟資料或提
    出新事證，指摘或表明第一審判決有何採證認事、用法或量
    刑等足以影響判決本旨之不當或違法，而構成應予撤銷之具
    體事由。況原審審酌被告前已有類似犯行遭判刑之前例，此
    次仍恣意提供帳戶，助長犯罪集團惡行，其所為對於社會秩
    序之侵害不言可喻及被告分文未賠償被害人損失等情，而審
    量處有期徒刑七月，量刑並無不當。從而，揆諸上開規定及
    最高法院判決意旨，難認上訴合法，應予駁回。爰不經言詞
    辯論，依刑事訴訟法第三百六十七條前段、第三百七十二條
    規定，判決如主文。
中    華    民    國    98    年    7     月    24    日
                  刑事第十七庭  審判長法  官  趙功恆
                                      法  官  陳世宗
                                      法  官  陳憲裕
以上正本證明與原本無異。
不得上訴。
                                      書記官  劉育妃
中    華    民    國    98    年    7     月    27    日


司法院資訊處製作；財團法人民間司法改革基金會備份。
